【裁判字號】    99,再,7
【裁判日期】    990429
【裁判案由】    地籍圖
【裁判全文】
臺中高等行政法院判決
                                         99年度再字第7號
                                       99年4月22辯論終結
再審原告    甲○○
輔  佐  人  丙○○
再審被告    臺中縣大甲地政事務所
代  表  人  乙○○
訴訟代理人  丁○○
上列當事人間因地籍圖事件，再審原告對於本院中華民國94年7
月28日94年度訴字第154號判決、最高行政法院96年2月27日96年
度裁字第431號裁定、本院96年5月16日96年度再字第17號判決、
最高行政法院98年6月18日98年度裁字第1541號裁定、本院98年
10月1日98年度再字第28號判決、最高行政法院98年12月24日98
年度裁字第3315號裁定，提起再審之訴，茲就本院94年度訴字第
154號判決、96年度再字第17號判決及98年度再字第28號判決部
分判決如下（就最高行政法院96年度裁字第431號裁定、98年度
裁字第1541號裁定及98年度裁字第3315號裁定，聲請再審部分，
另行裁移最高行政法院）：
    主  文
再審之訴駁回。
再審訴訟費用由再審原告負擔。
    事實及理由
一、事實概要：緣再審原告以坐落台中縣大甲鎮○○段232地號
    土地，因再審被告就同段223地號土地重測後之地籍圖發生
    錯誤，致再審原告管理之232地號土地界址位移為由，向再
    審被告陳情請求更正同段223地號土地之地籍圖，經再審被
    告否准所請。再審原告不服，循序提起行政訴訟，經本院94
    年度訴字第154號判決駁回，再審原告提起上訴，經最高行
    政法院96年度裁字第431號裁定以其上訴不合法而予駁回。
    再審原告仍不服，以本院94年度訴字第154號確定判決有行
    政訴訟法第273條第14款之再審事由，提起再審之訴，經本
    院96年度再字第17號判決駁回後，提起上訴，復經最高行政
    法院98年度裁字第1541號裁定以其上訴不合法而駁回。再審
    原告又對於本院94年度訴字第154號及96年度再字第17號判
    決，以有行政訴訟法第273條第1項第14款之再審事由，提起
    再審之訴，經本院98年度再字第28號判決駁回後，提起上訴
    ，復經最高行政法院98年度裁字第3315號裁定以其上訴不合
    法而駁回。再審原告對上開本院判決均不服提起再審之訴（
    另對再審原告不服最高行政法院先後3次裁定駁回其上訴，
    聲請再審部分，本院另行裁定移送最高行政法院）。
二、再審原告主張：本件依再審原告於98年11月15日收受之監察
    院98年11月13日（98）院台司字第0982600720號函及大甲地
    政事務所地籍圖重測地籍調查表，有行政訴訟法第273條第1
    項第13款及第14款之再審事由。本件雖由國土測繪中心於98
    年7月28日派員實地測量，但以重測前舊地籍圖，依奉化段
    223地號西側寬度圖面直接量距約有5.3公尺，但否定67年時
    之建物複丈成果圖所記載，其南北界址寬度為4.3公尺之事
    實，因而用「研判」的方式，認為奉化段226地號現況仍為
    老建築之土角厝，北側之黑瓦屋簷下之排水溝排水用地之狹
    長空地應歸屬為奉化段223地號所有，惟界址測量，應以地
    籍調查表之記載為準，然依監察院委任國土測繪中心於98年
    7月28日至台中縣大甲鎮○○段223地號檢測卻以公告後已經
    廢棄的舊地籍圖測量，否定了地籍調查表，與實際狀況不符
    。就此再審原告提出反駁如下：依系爭土地地籍圖重測地籍
    調查表記載，系爭土地西側AB、南側BC均是以「牆壁」為界
    址，是土地所有權人陳王萬吉於85年8月5日親自指界並蓋章
    為證，並非參照舊地籍圖待協助指界施測。依舊地籍圖從奉
    化段223地號南側之界址點B到其北邊之奉化段150地號河道
    北岸之M點距離約為73.80公尺（包含奉化段223地號南北界
    址寬度5.4公尺），但重測後地籍圖從奉化段223地號南側界
    址點B到北邊奉化段150地號河道北岸M點距離則有75公尺，
    距離多出約1.2公尺，重測後奉化段223地號南北界址寬度因
    此多出1.2公尺，影響所及南側同段226、227、231、232地
    號等土地，均往南位移，而在奉化段241地號之小河道其寬
    度被縮減平均約有1.2公尺。奉化段227地號為百年既成公共
    巷道，但重測後界址往南位移1.2公尺，而在奉化段231地號
    建築屋內，與現況不符。奉化段231地號於84年經民事法院
    法官及測量員至現場勘查及複丈，結果與現狀相符，界址明
    確，法院才能分割土地並判決確定（臺灣高等法院臺中分院
    84年度上字第279號判決），但86年土地重測後測量結果卻
    與現況不符，界址往南位移，致再審原告遭民事法院判決應
    拆除1.2公尺寬、16公尺縱深之建物。本件不論依舊地籍圖
    或86年地籍調查表所記載界址位置，均可認定本件測量員蔡
    維謀86年間重測作業測量結果顯有錯誤，依土地法第46條之
    1至第46條之3執行要點第20點規定，請求准予更正地籍圖等
    情。再審原告係接獲監察院98年11月13日（98）院臺司字第
    0982600720號函附之調查意見一(四)所載：「綜上，依現有事
    證尚難逕認臺中縣大甲鎮○○段223地號至232地號間各筆土
    地有界址南移導致影響232地號土地界址之情形。惟奉化段
    223地號土地建物複丈成果圖之「位置圖」所顯示建物坐落
    位置與實地不符；又臺中縣政府辦理大甲鎮○○段223地號
    等地籍圖重測之程序，有關奉化段223地號地籍調查表界址
    與鄰地地籍調查表及地籍調查補正表記載有所出入等部分，
    均核有疏失。」等語，係再審原告發現未經斟酌之證物，又
    再審原告於鈞院94年度訴字第154號判決駁回再審原告之訴
    後，再審原告於94年8月1日聲請閱卷時發現再審被告在審理
    中曾提出地籍圖重測地籍調查表，再審原告於上訴最高行政
    法院時曾提出該地籍調查表，最高行政法院未予斟酌，為此
    依行政訴訟法第273條第1項第13款及第14款之事由，提起再
    審之訴，並聲明求為判決：1.臺中高等行政法院94年度訴字
    第154號判決、96年度再字第17號判決、98年度再字第28號
    判決均廢棄。2.台中縣政府94年2月5日府訴委字第09400377
    76號訴願決定及大甲地政事務所93年9月21日甲地測字第093
    0007397號原處分均撤銷。3.被告應給付原告新臺幣68萬元
    及自本起訴狀繕本送達翌日起，至清償日止，按年息百之5
    計算之利息。
三、再審被告則以：本件再審原告一再陳以大甲鎮○○段223地
    號土地重測後西側經界寬度增加，並以同段150地號北岸界
    址點到223地號南側界址點距離重測前後距離增加1.2公尺，
    致同段232地號土地界址位移，使其所有坐落其上建物於民
    國92年遭法院強制拆除1.2公尺為由，主張土地重測有誤，
    應更正地籍圖。惟依土地法第46條之1至46條之3執行要點及
    地籍測量實施規則第184、186條之規定，本件地籍圖重測之
    辦理係整體考量全段地籍圖所有地號土地，而非僅侷限於特
    定地號之個別判斷。且奉化段223與比鄰相關地號等土地重
    測之辦理既經會同土地所有權人完成地籍調查及協助指界等
    程序，所有權人對土地相互間界址亦無異議，本件界址爭議
    與否，當非屬再審原告得一再興訟爭執。另再審原告所有建
    物坐落之奉化段232地號與毗鄰231-8地號（由重測後231地
    號分割出）土地間之界址，因司法訴訟案件（拆屋還地）判
    決後，經法院強制執行拆除部份建物，按行政法院61年裁字
    第61號判例：「被告官署受民事法院囑託丈量系爭界址，係
    屬鑑定性質，其鑑定結果之取捨，權在法院」，準此，當事
    人已透過司法訴訟程序，由法院裁定並執行，如有不服，應
    再循司法途徑解決，非應以地籍圖重測有誤為理由，一再爭
    執。本件再審原告所舉證證物及所提事項皆係其於原審、上
    訴審、第一次再審所主張之物證及事由，並經法院已為證據
    之取捨及論斷，更無知其事由而不主張情形，依行政訴訟法
    第273條第1項規定，本件顯無再審理由等語，資為抗辯。並
    聲明求為判決駁回原告之訴。
四、兩造之爭點為本院原確定判決是否以坐落臺中縣大甲鎮○○
    段232地號土地，並無再審原告所指因再審被告之重測而發
    生位移情事，而判決駁回再審原告之訴？再審原告所提出之
    監察院98年11月13日（98）院臺司字第0982600720號函，是
    否為行政訴訟法第273條第1項第13款之新證據？另其提出之
    地籍圖重測地籍調查表是否為同條項第14款之未經本院斟酌
    之證據？上開證據是否即能使再審原告受有利之判決？
    (一)按有左列各款情形之一者，得以再審之訴對於確定終局判
      決聲明不服，但當事人已依上訴主張其事由或知其事由而
      不為主張者，不在此限：．．．十三當事人發見未經斟酌之
      證物，或得使用該證物者。但以如經斟酌可受較有利益之
      裁判者為限。十四原判決就足以影響於判決之重要證物漏未
      斟酌者。行政訴訟法第273條第1項第13款及第14款定有明
      文。是依上開規定，以當事人發見未經斟酌之證物為由提
      起再審之訴者，必須其如經斟酌可受較有利益之裁判者為
      限。又再審原告以原判決有就足以影響於判決之重要證物
      漏未斟酌為由，提起再審之訴者，必須已依上訴主張其事
      由或知其事由而不為主張者，即不得以該事由提起再審之
      訴。本件再審原告以監察院98年11月13日（98）院臺司字
      第0982600720號函附調查意見載明臺中縣大甲鎮段○○段
      223地號土地建物複丈成果圖位置圖之建物坐落位置與實
      地不符，又該地號地籍圖重測地籍調查表之土地界址與鄰
      地地籍調查表及地籍調查表及地籍調查補正表有出入等部
      分核有疏失等語，據以主張再審被告之重測確有違誤，作
      為有行政訴訟法第273條第1項第13款之再審事由，並以伊
      於原判決審理時，即曾提出舊地籍圖或86年地籍調查表，
      足可證明所記載界址位置，與系爭重測測量結果顯有錯誤
      ，依土地法第46條之1至第46條之3執行要點第20點規定，
      得請求准予更正地籍圖，原確定判決未予斟酌，有行政訴
      訟法第273條第1項第14款之再審事由。查再審原告上開二
      部分之主張，均係以系爭重測確有發生位移情事，據以主
      張重測測量錯誤，渠得請求更正為論據。是本件所應查明
      者，為本院原確定判決，是否以再審被告重測系爭土地並
      無發生位移，重測測量錯誤為由，駁回再審原告之訴？抑
      以其他理由，而駁回再審原告之訴？
    (二)查本院94年度訴字第154號判決，駁回再審原告之訴，其
      理由略以：坐落台中縣大甲鎮○○段223地號土地，為86
      年度地籍圖重測區之土地，該地重測時係由土地所有權人
      到場指界，並由被告依規定辦理重測成果公告期滿，始據
      以辦理土地標示變更登記。依據土地法第46條之3規定，
      重新實施地籍測量之結果，應予公告，其期間為30日。土
      地所有權人認為前項測量結果有錯誤，除未依前條之規定
      設立界標或到場指界者外，得於公告期間內，向該管地政
      機關繳納複丈費，聲請複丈。逾公告期間未經聲請複丈，
      或複丈結果無誤或經更正者，地政機關應即據以辦理土地
      標示變更登記。再按土地法第46條之1至第46條之3執行要
      點第17點之規定，重測結果公告期滿無異議者，即屬確定
      。土地所有權人或關係人不得以任何理由申請複丈更正。
      本件原告雖以被告就台中縣大甲鎮○○段223地號土地重
      測後之地籍圖發生錯誤，致該地段地號南側台中縣大甲鎮
      ○○段232等地號土地發生位移，而於93年9月17日向被告
      申請更正臺中縣大甲鎮○○段第223地號土地地籍圖，然
      系爭223地號、第222地號、第231地號土地於86年地籍圖
      重測期間已經上開土地所有權人同意參照舊地藉圖協助指
      界完成重測程序並公告期滿確定，依據土地法第46條之3
      規定，重新實施地籍測量之結果，應予公告，其期間為30
      日。土地所有權人認為前項測量結果有錯誤，除未依前條
      之規定設立界標或到場指界者外，得於公告期間內，向該
      管地政機關繳納複丈費，聲請複丈。逾公告期間未經聲請
      複丈，或複丈結果無誤或經更正者，地政機關應即據以辦
      理土地標示變更登記。再按土地法第46條之1至第46條之3
      執行要點第17點之規定，重測結果公告期滿無異議者，即
      屬確定。土地所有權人或關係人不得以任何理由申請複丈
      更正。系爭第223地號土地之所有權人為陳王萬吉，同段
      232地號土地之所有權人為業主公號香煙嘗，均非原告所
      有，有土地登記簿謄本影本及地價稅繳款單影本附卷可稽
      ，原告雖稱其係香煙嘗地坐落台中縣大甲鎮○○段232地
      號土地管理人，並提出地價稅繳款書影本為證，惟該大甲
      鎮○○段232地號之管理人為卓文彬，並非原告。且得以
      更正登記之事項，應以登記錯誤或遺漏者為限，而所謂登
      記錯誤，係指登記之事項與登記原因證明文件所載內容不
      符者而言；至於原測量錯誤，係指原測量成果與實地有不
      一致情形，且權利關係人對土地界址並無爭議者而言，另
      抄錄錯誤係指錯誤因複丈人員記載之疏忽所引起，並有資
      料可資核對者而言。本件原告並未明確舉證系爭土地重測
      時究竟發生何種錯誤之情形，雖稱坐落臺中縣大甲鎮○○
      段223地號土地因重測前、後之地籍圖與實地位置、登記
      面積均有不符之顯然錯誤情形，致該地號南側包括原告所
      管理之大甲鎮○○段222、226、227、231、232等地號之
      土地均向南位移且面積減少，相關土地界址位移之情事云
      云。然系爭第223地號等土地於86年度地籍圖重測時，已
      由相關土地所有權人同意（參照舊地籍圖）協助指界完成
      重測程序，重測成果並於86年間公告期滿確定，參照司法
      院大法官釋字第374號解釋意旨，地籍圖重測，純為地政
      機關基於職權提供土地測量技術上之服務，將人民原有土
      地所有權範圍，利用地籍調查及測量等方法，將其完整正
      確反映於地籍圖，初無增減人民私權之效力，測量結果於
      該公告期間屆滿後即行確定，有爭執之土地所有權人應依
      法提起民事訴訟請求解決。況本件原告既非系爭土地之所
      有權人，縱該土地上之建物為其所有，對該確定之重測成
      果，亦應不得再行爭執。是被告否准原告之申請，所為之
      處分並無違誤，原告所為主張，並非可採為由，駁回再審
      原告之訴，此有上開判決在卷可稽。足徵本院94年度訴字
      第154號判決，係以系爭第223地號土地重測，係經該筆土
      地所有權人及相鄰土地所有權人到場指界，以舊地籍圖為
      準實施測量，經公告期滿，無人異議，並據以辦理土地標
      示變更登記。依土地法第46條之1至第46條之3執行要點第
      17點之規定，重測結果公告期滿無異議者，即屬確定。土
      地所有權人或關係人不得以任何理由申請複丈更正。系爭
      第223地號土地之所有權人為陳王萬吉，同段232地號土地
      之所有權人為業主公號香煙嘗，均非原告所有，再審原告
      雖主張232地號土地上之建物為其所有，然對已確定之重
      測成果，亦應不得再行爭執。且得以更正登記之事項，應
      以登記錯誤或遺漏者為限，而所謂登記錯誤，係指登記之
      事項與登記原因證明文件所載內容不符者而言；至於原測
      量錯誤，係指原測量成果與實地有不一致情形，且權利關
      係人對土地界址並無爭議者而言，另抄錄錯誤係指錯誤因
      複丈人員記載之疏忽所引起，並有資料可資核對者而言。
      本件再審原告所申請更正之223地號土地，再審原告並未
      確實證明登記之事項與登記原因證明文件所載內容不符，
      亦非原測量成果與實地不一致，或係地政人員登記錯誤或
      遺漏之情形，自不得申請更正。至於再審原告所爭執之重
      測前後位移而發生面積變動，依司法院釋字第374號解釋
      ，地籍圖重測，純為地政機關基於職權提供土地測量技術
      上之服務，將人民原有土地所有權範圍，利用地籍調查及
      測量等方法，將其完整正確反映於地籍圖，初無增減人民
      私權之效力，測量結果於該公告期間屆滿後即行確定，有
      爭執之土地所有權人應依法提起民事訴訟請求解決之意旨
      ，再審原告應依民事訴訟以求解決；從未認定再審原告申
      請之系爭232地號土地重測前後有無發生位移之情事，更
      未以該理由，駁回原告再審之訴。
    (三)次查再審原告不服上開確定判決，提起再審之訴，係以原
      確定判決有下列「足以影響於判決之重要證物漏未斟酌」
      ：(一)土地法第46條之1至第46條之3執行要點乙份。(二)臺中
      縣大甲鎮○○段223地號之地籍圖重測地籍調查表乙份。
      (三)臺灣高等法院臺中分院84年度上字第279號判決書影本
      乙份，主張原確定判決有行政訴訟法第273條第1項第14款
      所定「原判決就足以影響於判決之重要證物漏未審酌」之
      情形，提起再審之訴。本院96年度再字第17號判決，以土
      地法第46條之1至第46條之3執行要點，乃內政部發布供執
      行土地法第46條之1至第46條之3規定之法規命令，並非行
      政訴訟法第273條第1項第14款所稱之證物。並以本院94年
      度訴字第154號判決係以地籍圖重測，純為地政機關基於
      職權提供土地測量技術上之服務，將人民原有土地所有權
      範圍，利用地籍調查及測量等方法，將其完整正確反映於
      地籍圖，初無增減人民私權之效力，測量結果於該公告期
      間屆滿後即行確定，有爭執之土地所有權人應依法提起民
      事訴訟請求解決。又重測結果公告期滿無異議者，即屬確
      定，土地所有權人或關係人不得以任何理由申請複丈更正
      ，且再審原告並非系爭223地號及232地號土地之所有權人
      ，亦無申請之權。又其主張系爭土地地籍圖重測地籍調查
      表後，即依土地法第46條之1至第46條之3執行要點第20點
      「於重測後發現有原測量錯誤之情形，可辦理更正」之規
      定，暨內政部70年8月7日臺（70）內地字第37458號函，
      重測後地籍圖界址與地籍調查表界址位置不符，與測量錯
      誤所致者，應予更正並通知當事人等節，此係指原測量結
      果與實地有不一致情形，且權利關係人對土地界址並無爭
      議者而言，測量人員得依上開規定更正，土地所有權人及
      利害關係人尚無此請求地政機關逕予更正之權利。是再審
      原告所提證物，即「臺中縣大甲鎮○○段223地號之地籍
      圖重測地籍調查表乙份」及「臺灣高等法院臺中分院84年
      度上字第279號判決書影本乙份」，縱經原確定判決斟酌
      ，仍不足以影響其判決之結果，核與行政訴訟法第273條
      第1項第14款「足以影響於判決結果之重要證物漏未斟酌
      者」之要件有間，其再審之訴顯無再審理由，而駁回其再
      審之訴，此亦有再審原告提出上開判決影本附卷可按。另
      再審原告復以：1.系爭223地號地籍圖地籍調查表。2.系
      爭223地號土地上建物97年複丈成果圖。3.系爭奉化段土
      地重測後之地籍圖。4.系爭223地號土地重測前之土地登
      記謄本。5.系爭223地號土地重測後之土地登記謄本。主
      張本院原確定判決及再審判決，有行政訴訟法第273條第1
      項第14款之事由，再提起再審之訴部分。本院98年度再字
      第28號判決係以再審原告不服本院94年度訴字第154號判
      決，提起上訴，經最高行政法院以96年度裁字第431號裁
      定駁回其上訴，該裁定於96年3月6日送達再審原告，再審
      原告遲至98年7月10日始提起再審之訴，已逾提起再審之
      30日不變期間。且本院94年度訴字第154號判決及96年度
      再字第17號判決，係以地籍圖重測，純為地政機關基於職
      權提供土地測量技術上之服務，將人民原有土地所有權範
      圍，利用地籍調查及測量等方法，將其完整正確反映於地
      籍圖，初無增減人民私權之效力，測量結果於該公告期間
      屆滿後即行確定，有爭執之土地所有權人應依法提起民事
      訴訟請求解決。又重測結果公告期滿無異議者，即屬確定
      ，土地所有權人或關係人不得以任何理由申請複丈更正，
      且再審原告並非系爭223地號及232地號土地之所有權人，
      亦無申請之權。又再審原告主張系爭土地地籍圖重測地籍
      調查表後，即依土地法第46條之1至第46條之3執行要點第
      20點「於重測後發現有原測量錯誤之情形，可辦理更正」
      之規定，暨內政部70年8月7日臺（70）內地字第37458號
      函，重測後地籍圖界址與地籍調查表界址位置不符，與測
      量錯誤所致者，應予更正並通知當事人等節，此係指原測
      量結果與實地有不一致情形，且權利關係人對土地界址並
      無爭議者而言，測量人員得依上開規定更正，土地所有權
      人及利害關係人尚無此請求地政機關逕予更正之權利。是
      再審原告所提上開證物，本院上開二判決縱予斟酌，亦難
      為有利於再審原告等由，而駁回其再審之訴。
    (四)綜上所述，本院94年度訴字第154號判決、96年度再字第
      17號判決及98年度再字第28號判決，均係以重測公告確定
      後，土地所有權人及關係人，均不得以任何理由申請複丈
      更正，依司法院釋字第374號解釋，有爭執之當事人，應
      循民事訴訟解決。至於再審原告主張系爭土地地籍圖重測
      地籍調查表後，即依土地法第46條之1至第46條之3執行要
      點第20點「於重測後發現有原測量錯誤之情形，可辦理更
      正」之規定，暨內政部70年8月7日臺（70）內地字第3745
      8號函，重測後地籍圖界址與地籍調查表界址位置不符，
      與測量錯誤所致者，應予更正並通知當事人等節，此係指
      原測量結果與實地有不一致情形，且權利關係人對土地界
      址並無爭議者而言，測量人員得依上開規定更正，土地所
      有權人及利害關係人尚無此請求地政機關逕予更正之權利
      。從未以系爭223地號土地於重測前與重測後並未發生位
      移之理由，駁回再審原告之訴。從而，再審原告此次提出
      監察院98年11月13日（98）院臺司字第0982600720號函，
      其調查意見載有重測測量有疏失，作為其發見未經斟酌之
      證物，並以其前提出臺中縣大甲鎮○○段地籍圖，及重測
      前及重測後第223地號土地登記謄本證明系爭223地號土地
      重測前與重測後確有位移之情事，作為新證據或漏未審酌
      之證據，提起再審之訴，本院縱予斟酌，亦難受較為有利
      於再審原告之裁判，再審原告上開主張，均屬無理由，應
      予駁回。至於再審原告主張再審被告應有權利更正錯誤之
      重測結果，本院上開見解有誤乙節。查再審原告此項主張
      乃係主張原確定判決適用法規有無錯誤之問題，惟再審原
      告並非以原確定判決或再審判決有適用法規錯誤作為再審
      事由，提起再審之訴，併予明。末查再審原告於再審審
      理中追加請求損害賠償新臺幣68萬元及其利息部分，微論
      再審被告不同意再審原告所為訴之追加，且再審訴訟，係
      主張原確定判決有行政訴訟法第273條第1項所列之14款事
      由之一，法律訂定准其以再審之訴救濟，自不得於再審程
      序中，追加原不存在之訴訟，再審原告此部分追加之訴，
      顯不合法，本應另以裁定駁回，惟再審原告所提起之再審
      訴訟，既屬無理由，而以判決駁回，爰就此併以判決駁回
      之。又本件再審之訴即屬無理由，應予駁回，則再審原告
      請求向再審被告調閱之證物，即無調閱之必要，且再審原
      告以發現新證據為由，提起再審之訴，就其主張發現之證
      據，其能向地政機關申請謄本者，即應自行向地政機關申
      請發給，作為提起再審之訴之證據，不得為節省費用而聲
      請法院向地政機關調閱亦併予明。
據上論結，本件再審之訴為無理由，依行政訴訟法第281條、第
195條第1項後段、第98條第1項前段，判決如主文。
中    華    民    國    99    年    4     月    29    日
                臺中高等行政法院第三庭
                          審判長法  官  林  金  本
                                法  官  莊  金  昌
                                法  官  劉  錫  賢
以上正本證明與原本無異。
如不服本判決，應於判決送達後20日內向本院提出上訴書狀，其
未表明上訴理由者，應於提起上訴後20日內向本院提出上訴理由
書（須依對造人數附具繕本）；如於本判決宣示或公告後送達前
提起上訴者，應於判決送達後20日內補提上訴理由書（須附繕本
）。未表明上訴理由者，逕以裁定駁回。
中    華    民    國    99    年    5     月     5    日
                                書記官  許  騰  云


司法院資訊處製作；財團法人民間司法改革基金會備份。
